臺灣板橋地方法院刑事判決　　　　　　　96年度訴字第1229號
公　訴　人　臺灣板橋地方法院檢察署檢察官
被　　　告　甲○○
上列被告因違反廢棄物清理法案件，經檢察官提起公訴（95年度
偵字第28879 號），被告於準備程序中對被訴之事實為有罪陳述
，本院合議庭裁定由受命法官獨任行簡式審判程序，並判決如下
：
    主    文
甲○○未依廢棄物清理法第四十一條第一項規定領有廢棄物清除
許可文件，從事廢棄物清除，處有期徒刑壹年貳月。緩刑年。
    事    實
一、甲○○未依廢棄物清理法之規定領有廢棄物清除許可文件，
    本不得從事廢棄物之清除業務，詎竟以新台幣（下同）2,20
    0 元代價，接受某真實姓名年籍不詳、不知情之林姓成年男
    子委託處理建築物重新裝潢後所拆除之廢棄木板、木門等建
    築廢棄物，甲○○因於民國95年10月20日15時許，駕駛其所
    有之Z5-4459 號自用小貨車，前往上開不知情之林姓成年男
    子所稱之桃園縣中壢市○○○街57號，將該處重新裝潢後所
    拆除之廢棄木板、木門等物，載運至臺北縣林口鄉○○路與
    新寮路交岔路口處附近旁傾倒，而從事廢棄物之清除；然其
    於同日15時20分許正於前開地點傾倒之際，即當場為林口鄉
    公所稽查組人員史格偉發現，開單告發並要求當場清理乾淨
    後，嗣竟復於同日晚間6 、7 時許，又將前開廢棄木板、木
    門等物以同前方式載運至臺北縣林口鄉○○路82巷內傾倒，
    後於同日晚間10時40分許，為臺北縣林口重劃區之保全人員
    巡邏發現前開地點遭人傾倒上開建築裝潢廢棄物，乃報警處
    理，循線查獲上情。
二、案經臺北縣政府警察局新莊分局報告臺灣板橋地方法院檢察
    署檢察官偵查起訴。
    理    由
一、認定犯罪事實所憑之證據及理由：
    訊據被告對前開事實於本院審理中坦認在卷，核與現場目擊
    證人史格偉於警詢證述情節相符，此外，並有現場查獲相片
    附卷可憑，堪認被告前開自白應與事實相符，可以採信，本
    件事證明確，被告犯行足以認定。
二、應適用之法律、科刑審酌事由：
(一)、按廢棄物清理法第46條第1 項第4 款所規定之犯罪構成要件
    行為，計有「貯存」、「清除」及「處理」三者，其中所謂
    「貯存」，指事業廢棄物於清除、處理前，放置於特定地點
    或貯存容器、設施內之行為。「清除」則指事業廢棄物之收
    集、運輸行為。至「處理」則包含(1)中間處理：指事業廢棄
    物在最終處置前，以物理、化學、生物、熱處理、堆肥或其
    他處理方法，改變其物理、化學、生物特性或成分，達成分
    離、減積、去毒、固化或安定之行為。(2)最終處置：指將事
    業廢棄物以衛生掩埋、封閉掩埋、安定掩埋或海洋棄置之行
    為。(3)再利用：指事業機構產生之事業廢棄物自行、販賣、
    轉讓或委託做為原料、材料、燃料、填土或其他經中央主管
    機關及目的事業主管機關認定之用途行為，並應符合本標準
    規定者。另建築廢棄物係指營建或拆除建築物或其他工程所
    產生之廢棄物；其清除方法，由直轄市或縣（市）主管機關
    另定之；事業廢棄物貯存清除處理方法及設施標準第2 條第
    1 、2 、3 、6 項、第21條亦分別定有明文。查本件被告將
    自建築物重新裝潢後拆除之廢棄木板等物載運至前揭空地傾
    倒，已如前述，該等遭棄置之廢棄木板等物係屬建築物拆除
    工程施工所產生之建築廢棄物至明。又被告所傾倒之處所，
    乃上開道路旁，該等處所非屬有何入口處豎立標示牌，標示
    核准傾倒之土石方種類、使用期限、範圍及管理人。場所周
    圍亦未設有圍牆或一定寬度綠帶或植栽圍籬予以分隔；或有
    何清洗設施及處理污水之沈澱池，防止土石方飛散以及導水
    、排水設施等，此觀諸前引現場相片甚明，是被告傾倒廢棄
    木板等物之處所，顯非合法之土資場亦堪認定。是核被告本
    件未領有廢棄物清除、處理許可文件，竟將拆卸後之廢棄木
    板等建築廢棄物恣意傾倒前揭空地之行為，係違反廢棄物清
    理法第41條第1 項之規定，應論以同法第46條第1 項第4 款
    之未領有清除許可文件從事廢棄物清除罪。又被告所犯上開
    罪名，觀諸同法第41條第1 項之規定，本係以經營廢棄物之
    清除或處理業務為其要件，則其罪質本具有反覆實施同一行
    為之特性，從而，被告於前開時地之2 次清除廢棄物行為，
    應包括於一個從事廢棄物清除業務行為之概念中，自應僅成
    立一罪，併此敘明。
(二)、茲審酌被告之素行，本件犯罪之動機、目的、手段、所生危
    害，及犯後態度等一切情狀，量處如主文所示之刑，以示儆
    懲。又被告前雖曾於84年間，因竊盜案經本院以84年度易字
    第5256號判決判處有期徒刑4 月確定，85年6 月5 日執行完
    畢，然其後未曾因故意犯罪受有期徒刑以上刑之宣告等情，
    有臺灣高等法院被告前案紀錄表在卷可參，且其犯後坦認犯
    行，甚有悔意，本院認其經此偵審程序及刑之宣告等教訓後
    ，當知警愓，信無再犯之虞，因認前開所宣告之刑，以暫不
    執行為適當，爰併依刑法第74條第1 項第2 款規定，宣告緩
    刑3 年，用啟自新。
據上論斷，應依刑事訴訟法第299 條第1 項前段、第273 條之1
第1 項，廢棄物清理法第46條第1 項第4 款，刑法第11條前段、
第74條第1 項第2 款，判決如主文。
本案經檢察官郭季青到庭執行職務。
中　　華　　民　　國　　96　　年　　5 　　月　　28　　日
                    刑事第十九庭法   官  陳明偉
以上正本證明與原本無異。
如不服本判決，應於判決送達後10日內，向本院提出上訴狀。
                                 書記官  陳慧儷
中　　華　　民　　國　　96　　年　　5 　　月　　28　　日
附錄：
廢棄物清理法第46條第1項第4款：
有下列情形之一者，處 1 年以上 5 年以下有期徒刑，得併科新
臺幣 3 百萬元以下罰金：
四  未依第 41 條第 1 項規定領有廢棄物清除、處理許可文件，
    從事廢棄物貯存、清除、處理，或未依廢棄物清除、處理許
    可文件內容貯存、清除、處理廢棄物。
